【裁判字號】    89,易,4428
【裁判日期】    900129
【裁判案由】    竊盜等
【裁判全文】
臺灣板橋地方法院刑事判決                        八十九年度易字第四四二八號
    公  訴  人  臺灣板橋地方法院檢察署檢察官
    被      告  乙○○
                丁○○
右列被告因竊盜等案件，經檢察官提起公訴（八十九年度偵字第一００五五號），本
院判決如左：
    主  文
乙○○收受贓物，處拘役伍拾日，如易科罰金，以佰元折算壹日。緩刑貳年。
丁○○竊盜，處有期徒刑肆月，如易科罰金，以佰元折算壹日。又竊盜，處有期徒
刑肆月，如易科罰金，以佰元折算壹日。應執行有期徒刑陸月，如易科罰金，以
佰元折算壹日。
    事  實
一、丁○○意圖為自己不法之所有，於民國八十三年之不詳日期，在台北市○○○路
    、長春路口，竊取丙○○所有，牌照ＤＦＧ－五一０號之輕型機車一輛，得手後
    並據為己有。嗣丁○○又另行起意，意圖為自己不法之所有，於八十九年二月二
    十八日二十時許，在台北縣中和市○○街五號前，竊取甲○○所有，車牌號碼為
    ＱＳＺ－七００號之輕型機車一輛，得手後，並將上開車牌卸下，另行懸掛於前
    開牌照ＤＦＧ－五一０號之車牌。嗣因丁○○積欠乙○○新台幣三萬元債務，遂
    於八十九年四月八日十二時許，在台北縣中和市○○路監理站外，將上開竊得之
    牌照ＱＳＺ－七００號機車車身（懸掛ＤＦＧ－五一０號之車牌）交付乙○○，
    欲供乙○○作為債務之擔保，乙○○明知丁○○所交付之前開機車（含車牌），
    係來歷不明之贓物，竟仍向丁○○收受該機車，供己騎用。嗣於同年五月十八日
    十五時許，為甲○○在台北縣中和市○○路五號前發現乙○○使用上開機車，經
    報警處理，始查知上情。
    理  由
一、訊據被告丁○○矢口否認有於前揭時地先後竊取上開機車二部，並將贓車交付予
    同案被告乙○○供擔保等情，辯稱：伊並經濟情況良好，未積欠乙○○債務，亦
    未交付乙○○前開贓車供擔保，更無竊取上開二部機車云云。被告乙○○辯稱：
    伊不知係贓車等語。經查：
  (一)、牌照ＤＦＧ－五一０號之輕型機車一輛係被害人丙○○所有，於八十三年之不
      詳日期，在台北市○○○路、長春路口遭竊；及牌照ＱＳＺ－七００號之輕型
      機車一輛，係被害人甲○○所有，於八十九年二月二十八日二十時許，在台北
      縣中和市○○街五號前遭竊等情，業據被害人丙○○、甲○○於警訊中指訴綦
      詳，並有贓物認領保管單二紙、車輛竊盜車牌失竊資料查詢報表－查詢車輛認
      可資料一份、車籍作業系統查詢認可資料一份附卷可稽，該牌照ＱＳＺ－七０
      ０號機車車身及ＤＦＧ－五一０號之車牌，係屬他人失竊之贓物，已無庸置疑
      。
  (二)、被告丁○○於前揭時地交付上開被害人甲○○之機車（其上懸掛被害人丙○○
      之失竊車牌）予同案被告乙○○等情，迭據同案被告乙○○於警偵訊及本院審
      理中供述明確；本院為期慎重，將被告乙○○、丁○○送請法務部調查局測謊
      ，將該局以控制問題法、混合問題法測驗結果認：一、丁○○稱：（一）其未
      曾將繫案之機車借予乙○○；（二）其未曾竊取機車；（三）其從未竊取機車
      亦未更換繫案之車牌。經測試呈情緒波動之反應，應係說謊。二、乙○○稱：
      （一）繫案之機車係丁○○所交付；（二）其未曾竊取繫案之機車；（三）其
      從未竊取機車亦未更換繫案之車牌。經測試皆無情緒波動之反應，應未說謊。
      此有法務部調查局八十九年七月二十七日（八九）陸（三）字第八九０四三七
      六一號鑑定通知書（稿）一紙附卷足憑。參酌被告乙○○於本院審理中亦供稱
      ：伊與被告丁○○認識六、七年，並無怨隙，衡情應無任意設詞攀誣之理。綜
      合上情，被告丁○○前開所辯，顯係事後卸責之詞，不足採信。被告丁○○先
      後竊取上開二部機車之犯行，堪以認定。
  (三)、再查，被告乙○○向同案被告丁○○收受上開機車，係供作債務之擔保，約定
      其得一直騎用該車，直至被告丁○○還款為止，及被告丁○○交車當時有向被
      告乙○○告稱該機車是其朋友的，且並未一併出示或交付行車執照等合法來源
      證明文件等情，業據被告乙○○供明在卷。由上觀之，被告丁○○既已告稱該
      機車係其朋友的，復無一併交付提示相關行車執照或合法來源資料，則被告乙○○於此等異於常情之情況下，竟仍願收受該機車作為債務之擔保並使用，直
      至被告丁○○還款為止，尤難認被告乙○○主觀上對於該車（含車牌）來源有
      異一事竟毫無認識與預見，足徵其主觀上確有贓物犯行之認知與意欲，被告乙○○前開辯解，應屬事後卸責之詞，委無足採。事證明確，被告乙○○收受贓
      物之犯行，亦堪認定。
二、核被告丁○○之二次竊取機車之所為，均係犯刑法第三百二十條第一項之竊盜罪
    。核被告乙○○之所為，係犯刑法第三百四十九條第一項之收受贓物罪。且被告
    丁○○前後二次竊盜犯行，相距數年，顯係另行起意再犯，請分論併罰。爰分別
    審酌被告乙○○、丁○○犯罪之動機、目的、手段，被告丁○○所竊機車之價值
    ，及渠等犯罪後之態度等一切情狀，各量處如主文所示之刑。又查被告丁○○行
    為後，刑法第四十一條業於九十年一月四日經立法院修正通過，並經總統於同年
    月十日公布，而於同年月十二日生效施行，其修正條文為：「犯最重本刑為五年
    以下有期徒刑以下之刑之罪，而受六個月以下有期徒刑或拘役之宣告，因身體、
    教育、職業、家庭之關係或其他正當事由，執行顯有困難者，得以一元以上三元
    以下折算一日，易科罰金。但確因不執行所宣告之刑，難收矯正之效，或難以維
    持法秩序者，不在此限。」「併合處罰之數罪，均有前項情形，其應執行之刑逾
    六月者，亦同」，核與修正前刑法第四十一條相較，修正後條文顯較有利於被告
    ，故本件既符合修正後刑法第四十一條之情形，自應依刑法第二條第一項規定，
    依修正後刑法第四十一條規定，就被告丁○○部分與被告乙○○，均同諭知易科
    罰金之折算標準。被告丁○○並定其應執行之刑，以貲懲儆。又被告乙○○前未
    曾受有期徒刑以上刑之宣告，有臺灣高等法院檢察署刑案紀錄簡覆表及台灣高等
    法院被告全國前案紀錄表各一份可稽，因一時失慮，偶罹刑典，事後雖未坦承犯
    行，惟經此偵審程序及刑之宣告後，應知警惕而無再犯之虞，本院因認暫不執行
    其刑為當，予以宣告緩刑二年，用啟自新。
據上論斷，應依刑事訴訟法第二百九十九條第一項前段，刑法第二條第一項、第三百
二十條第一項、第三百四十九條第一項、第四十一條、第五十一條第五款、第七十四
條第一款，罰金罰鍰提高標準條例第一條前段、第二條，判決如主文。
本案經檢察官游鉦添到庭執行職務。
中      華      民      國      九十        年    一      月    廿九    日
                                      臺灣板橋地方法院刑事第四庭
                                          法  官  劉  大  衛
右正本證明與原本無異
如不服本判決，應於送達後十日內向本院提出上訴狀
                                          書記官  蕭  興  南
中      華      民      國      九十        年    二      月    一      日
附錄本案論罪科刑法條全文：
刑法第三百二十條：
意圖為自己或第三人不法之所有，而竊取他人之動產者，為竊盜罪，處五年以下有期
徒刑、拘役或五百元以下罰金。
意圖為自己或第三人不法利益，而竊佔他人之不動產者，依前項之規定處斷。
前二項之未遂犯罰之。
刑法第三百四十九條
收受贓物者，處三年以下有期徒刑、拘役或五百元以下罰金。
搬運、寄藏、故買贓物或為牙保者，處五年以下有期徒刑、拘役或科或併科一千元以
下罰金。
因贓物變得之財物，以贓物論。


司法院資訊處製作；財團法人民間司法改革基金會備份。
